臺灣高等法院刑事判決
111年度上訴字第2758號
上  訴  人  臺灣士林地方檢察署檢察官
上  訴  人  
即  被  告  周孟霖


被      告  林宗明




            劉仁和


上列上訴人等因被告等妨害秩序等案件，不服臺灣士林地方法院
111年度審訴字第272號，中華民國111年5月30日第一審判決（起
訴案號：臺灣士林地方檢察署110年度偵字第8373號），提起上
訴，本院判決如下：
    主  文
上訴駁回。
周孟霖緩刑參年，林宗明緩刑貳年，劉仁和緩刑貳年，並均應依
附表所示內容向被害人支付損害賠償。
    事實及理由
一、本院審理範圍
  ㈠按刑事訴訟法第348條規定：（第1項）上訴得對於判決之一
    部為之。（第2項）對於判決之一部上訴者，其有關係之部
    分，視為亦已上訴。但有關係之部分為無罪、免訴或不受理
    者，不在此限。（第3項）上訴得明示僅就判決之刑、沒收
    或保安處分一部為之。
  ㈡查檢察官及上訴人即被告周孟霖於本院準備程序及審理時均
    言明僅就量刑部分提起上訴（見本院卷第121、165頁），則
    本件上訴範圍只限於原判決之刑部分。
二、本院就科刑所依附之犯罪事實及論罪，援用原判決所載（如
    附件）。
三、檢察官並未主張被告3人構成累犯應予加重本刑，亦未具體
    指出證明方法，爰不另論以累犯（最高法院110年度台上字
    第5660號判決意旨參照），相關前科紀錄於量刑審酌中之素
    行部分予以參考即為已足。　　
四、上訴駁回之說明：
　㈠原審審酌被告周孟霖、林宗明、劉仁和3 人最近5 年內均無
    暴力犯罪之前科，有本院被告前案紀錄表各1 份可考，渠等
    雖供稱：伊等是因為聽朋友說林南易對他自己母親講話不孝
    順，想教訓一下林南易云云（偵查卷第111頁），然未舉證
    以實其說，是否可信？並非無疑，且渠等如何知悉林南易當
    日行蹤？而被告林宗明之手機中，又如何留存有臺灣士林地
    方檢察署之開庭傳票（偵查卷第100頁）？也均未見渠等提
    出合理說明，可知其3 人有隱瞞犯罪的動機、目的之嫌，而
    被告3 人在職司偵查犯罪之臺灣士林地方檢察署前，公然行
    兇，除造成林南易之傷害與財損外，並間接影響公權力之威
    信，犯罪手段明顯可議，被告周孟霖雖未動手，並自稱罹患
    癌症（原審卷第55頁），然其係本案首謀，犯罪情節較重，
    被告劉仁和、林宗明係下手實施，犯罪情節相對較輕，被告
    3 人犯後雖均坦承犯行，惟並未能與林南易達成和解，另斟
    酌林南易之傷勢與財損狀況，被告3 人之年齡智識、生活經
    驗、家庭與經濟狀況等其他一切情狀，分別量處被告周孟霖
    有期徒刑8月，被告林宗明、劉仁和均有期徒刑6月，並就被
    告劉仁和、林宗明2 人均諭知如易科罰金，以新臺幣1000元
    折算1日之易科罰金折算標準。經核原審之量刑尚屬妥適。
  ㈡檢察官上訴意旨略以：被告等在公共場所對於不認識之告訴
    人隨意攻擊、毆打，將使人民陷入隨時被攻擊之恐佈氛圍中
    ，況且是在執行國家公權力之檢察署前面，簡直視法律為無
    物，其行為惡劣，理應處以重刑，惟原審量刑過輕，顯然不
    當，請求將原判決撤銷，更為適當合法之判決等語。
　㈢被告周孟霖上訴意旨略以：被告周孟霖業與告訴人達成和解
    ，且罹患癌症治療中，請求從輕量刑並給予緩刑等語，並提
    出診斷證明書3紙為證（見本院卷第129-133頁）。
　㈣按刑之量定，為求個案裁判之妥當性，法律賦予法院裁量之
    權，量刑輕重，屬為裁判之事實審法院得依職權自由裁量之
    事項，苟其量刑已以行為人之責任為基礎，並斟酌刑法第57
    條各款所列情狀，在法定刑度內，酌量科刑，如無偏執一端
    ，致明顯失出失入情形，上級審法院即不得單就量刑部分遽
    指為不當或違法（最高法院72年台上字第6696號判決要旨參
    照）。檢察官上訴雖指摘原審量刑過輕，然原審判決已考量
    被告3人之犯罪動機、目的與手段明顯可議，並說明影響公
    權力威信之量刑因素，並參酌被告3人於5年內並無暴力犯罪
    之前科紀錄，素行尚可，佐以被告3人嗣後於本院準備程序
    時已與告訴人達成和解，告訴人並陸續收到和解金，有和解
    筆錄及本院電話紀錄在卷足參（見本院卷第137-138頁、第1
    55頁），可見被告3人犯罪後仍有悔意，原審所諭知之刑度
    難謂過輕；至被告周孟霖固然提出其罹患癌症診斷證明書3
    紙（見本院卷第129-133頁），被告劉仁和亦提出其罹患肝
    硬化等疾病之診斷證明書（見本院卷第135頁），均主張原
    審量刑過重，惟原審量刑時業已考量被告周孟霖之身體狀況
    ，而被告劉仁和所處之刑得易科罰金，均無不適當之處。綜
    上所述，原審於量刑時業已考量刑法第57條所列各款事項，
    所處刑度符合「罰當其罪」之原則，亦與比例原則相符，並
    無輕重失衡之情形，檢察官執此指摘原判決量刑過輕，被告
    周孟霖上訴指摘原判決量刑過重，均無理由，應予駁回。　
五、依刑法第74條規定宣告緩刑，固須以被告未曾因故意犯罪受
    有期徒刑以上刑之宣告，或前因故意犯罪受有期徒刑以上刑
    之宣告，執行完畢或赦免後，五年以內未曾因故意犯罪受有
    期徒刑以上刑之宣告者，始得為之，惟上開所謂受有期徒刑
    以上刑之宣告，係指宣告其刑之裁判確定者而言（司法院院
    解字第2918號解釋參照）。被告林宗明未曾因故意犯罪受有
    期徒刑以上刑之宣告，被告周孟霖前因故意犯不能安全駕駛
    罪受有期徒刑4月之宣告，於106年6月29日執行完畢，被告
    劉仁和亦因故意犯不能安全駕駛罪受有期徒刑3月之宣告，
    於105年9月16日執行完畢，迄本院於本件111年10月27日宣
    判時，5年以內未曾因故意犯罪受有期徒刑以上刑之宣告確
    定者，有本院被告3人前案紀錄表各1份在卷可查，揆諸前揭
    說明，自非不得宣告緩刑。本院審酌被告3人自始坦承犯行
    ，復與告訴人達成和解，並已依約定給付開始給付告訴人和
    解金等情，告訴人同意給予被告3人緩刑等情（見本院卷第1
    69頁），被告3人此次因一時失慮犯案，經此偵、審教訓及
    金錢賠償後，應知所警惕而無再犯之虞，本院認原審所宣告
    之刑以暫不執行為當，爰分別依刑法第74條第1項第1款、第
    2款之規定，諭知被告周孟霖緩刑3年，被告林宗明及劉仁和
    均緩刑2年，以利自新。又為使被告3人能按期履行賠償與告
    訴人所達成之和解條件，以確保記取教訓，並補償告訴人，
    爰依刑法第74條第2項第3款規定，諭知被告3人應依附表所
    示內容（即卷附和解筆錄內容）向告訴人支付損害賠償。此
    部分乃緩刑宣告附帶之條件，依刑法第74條第4項規定，上
    開條件內容得為民事強制執行名義，且依刑法第75條之1第1
    項第4款規定，違反上開之負擔情節重大，足認原宣告之緩
    刑難收其預期效果，而有執行刑罰之必要者，得撤銷緩刑之
    宣告。
據上論斷，應依刑事訴訟法第368條、第373條，判決如主文。
本案經檢察官鄭潔如提起公訴，檢察官林在培提起上訴，檢察官
黃和村到庭執行職務。
中　　華　　民　　國　　111 　年　　10　　月　　27　　日
                  刑事第十二庭  審判長法　官   陳如玲
                                      法　官   廖建瑜
                                      法　官   魏俊明
以上正本證明與原本無異。
如不服本判決應於收受送達後20日內向本院提出上訴書狀，並應
敘述具體理由；未敘述上訴理由者，應於上訴期間屆滿後20日內
向本院補提理由書（均須按他造當事人之人數附繕本），提起上
訴，切勿逕送上級法院。
                                     書記官    賴尚君
中　　華　　民　　國　　111 　年　　10　　月　　27　　日
附錄：本案論罪科刑法條全文
刑法第150 條
在公共場所或公眾得出入之場所聚集三人以上，施強暴脅迫者，
在場助勢之人，處1 年以下有期徒刑、拘役或10萬元以下罰金；
首謀及下手實施者，處6 月以上5 年以下有期徒刑。
犯前項之罪，而有下列情形之一者，得加重其刑至二分之一：
一、意圖供行使之用而攜帶兇器或其他危險物品犯之。
二、因而致生公眾或交通往來之危險。
刑法第277條
傷害人之身體或健康者，處5 年以下有期徒刑、拘役或50萬元以
下罰金。犯前項之罪，因而致人於死者，處無期徒刑或7 年以上
有期徒刑；致重傷者，處3年以上10年以下有期徒刑。
刑法第354條
毀棄、損壞前二條以外之他人之物或致令不堪用，足以生損害於
公眾或他人者，處 2 年以下有期徒刑、拘役或 1 萬 5 千元以
下罰金。

附表：
向被害人支付損害賠償之內容 備註 一、被告周孟霖、林宗明、劉仁和應給付林南易新臺幣（下同）33萬元。 二、前項金額之給付方法：第一期款15萬元，民國111年8月28日前給付，其餘款項自民國111年10月起，每月5日前匯款3萬元至林南易所指定之帳戶，分期付款至全部清償完畢為止，如有一期不按時履行，視為全部到期。  本院111年8月24日111年度附民字第643號和解筆錄「和解成立內容」所載（本院卷第137頁） 

--------------------------------------------------------
附件：
臺灣士林地方法院刑事判決
111年度審訴字第272號
公  訴  人  臺灣士林地方檢察署檢察官鄭潔如  
被      告  周孟霖
            林宗明
            劉仁和
上列被告因傷害等案件，經檢察官提起公訴（110 年度偵字第83
73號），被告等於本院準備程序中就被訴事實均為有罪之陳述，
經本院合議庭裁定由受命法官獨任以簡式審判程序審理後，本院
判決如下：
    主  文
周孟霖在公共場所聚集三人以上首謀施強暴，處有期徒刑捌月。
林宗明在公共場所聚集三人以上下手實施強暴，處有期徒刑陸月
，如易科罰金，以新臺幣壹仟元折算壹日。
劉仁和在公共場所聚集三人以上下手實施強暴，處有期徒刑陸月
，如易科罰金，以新臺幣壹仟元折算壹日。
    事實及理由
一、本件犯罪事實及證據，除更正起訴書犯罪事實欄一第6 行所
    載「以拳頭毆打林南易之膝蓋和肚子」為「以拳頭、膝蓋毆
    打林南易」、證據並所犯法條欄一證據名稱欄編號7 所載「
    新光醫療財團法人新光吳火獅紀念醫院乙種診斷證明書、金
    向德中醫診所診斷證明書各1 張」為「新光醫療財團法人新
    光吳火獅紀念醫院乙種診斷證明書1 張、金向德中醫診所診
    斷證明書2 張（偵查卷第65頁、第115頁、第131頁）」，另
    補充「被告周孟霖、林宗明、劉仁和於本院準備程序及審理
    時之自白」作為證據外，其餘均引用附件起訴書之記載。
二、論罪科刑部分：
（一）按刑法妨害秩序罪章之第149 條、第150 條於109 年1 月
      15日修正公布，同年1 月17日起施行，本次修法理由略以
      ：「一、隨著科技進步，透過社群通訊軟體（如LINE、微
      信、網路直播等）進行串連集結，時間快速、人數眾多且
      流動性高，不易先期預防，致使此等以多數人犯妨害秩序
      案件規模擴大，亦容易傷及無辜。惟原條文中之『公然聚
      眾』，司法實務認為必須於『公然』之狀態下聚集多數人，
      始足當之；亦有實務見解認為，『聚眾』係指參與之多數人
      有隨時可以增加之狀況，若參與之人均係事前約定，人數
      既已確定，便無隨時可以增加之狀況，自與聚眾之情形不
      合（最高法院28年上字第621 號判例、92年度台上字第51
      92號判決參照）。此等見解範圍均過於限縮，學說上多有
      批評，也無法因應當前社會之需求。爰將本條前段修正為
      『在公共場所或公眾得出入之場所』有『聚集』之行為為構成
      要件，亦即行為不論其在何處、以何種聯絡方式（包括上
      述社群通訊軟體）聚集，其係在遠端或當場為之，均為本
      條之聚集行為，且包括自動與被動聚集之情形，亦不論是
      否係事前約定或臨時起意者均屬之。因上開行為對於社會
      治安與秩序，均易造成危害，爰修正其構成要件，以符實
      需。二、為免聚集多少人始屬『聚眾』在適用上有所疑義，
      爰參酌組織犯罪防制條例第2 條第1 項及其於106 年4 月
      19日修正之立法理由，認三人以上在公共場所或公眾得出
      入之場所實施強暴脅迫，就人民安寧之影響及對公共秩序
      已有顯著危害，是將聚集之人數明定為三人以上，不受限
      於須隨時可以增加之情形，以臻明確…（109年1 月15日刑
      法第149 條修正理由參照）」、「一、修正原『公然聚眾』
      要件，理由同修正條文第149  條說明一至三。倘三人以
      上，在公共場所或公眾得出入之場所聚集，進而實行強暴
      脅迫（例如：鬥毆、毀損或恐嚇等行為）者，不論是對於
      特定人或不特定人為之，已造成公眾或他人之危害、恐懼
      不安，應即該當犯罪成立之構成要件，以符保護社會治安
      之刑法功能…。二、實務見解有認本條之妨害秩序罪，須
      有妨害秩序之故意，始與該條之罪質相符，如公然聚眾施
      強暴脅迫，其目的係在另犯他罪，並非意圖妨害秩序，除
      應成立其他相當罪名外，不能論以妨害秩序罪（最高法院
      31年上字第1513號、28年上字第3428號判例參照）。然本
      罪重在安寧秩序之維持，若其聚眾施強暴脅迫之目的在犯
      他罪，固得依他罪處罰，若行為人就本罪之構成要件行為
      有所認識而仍為本罪構成要件之行為，自仍應構成本罪，
      予以處罰。三、參考我國實務常見之群聚鬥毆危險行為態
      樣，慮及行為人意圖供行使之用而攜帶兇器或者易燃性、
      腐蝕性液體，抑或於車輛往來之道路上追逐，對往來公眾
      所造成之生命身體健康等危險大增，破壞公共秩序之危險
      程度升高，而有加重處罰之必要，爰增訂第二項…（109 
      年1 月15日刑法第150 條修正理由參照）」，本件被告周
      孟霖糾集林宗明、劉仁和，3  人自始為教訓林南易而集
      合（偵查卷第6 頁），共同實施起訴書犯罪事實欄所載之
      犯行，行兇地點又係在公眾場所之道路，依上說明，被告
      3 人所為，自應構成刑法第150  條第1 項後段之妨害秩
      序罪。
（二）核被告周孟霖所為，係犯刑法第150 條第1 項後段之在公
      共場所聚集三人以上首謀施強暴罪、同法第277 條第1 項
      之普通傷害罪，及同法第354 條之毀損他人物品罪，被告
      林宗明、劉仁和則係犯刑法第150 條第1 項後段之在公共
      場所聚集三人以上下手實施強暴罪、同法第277 條第1 項
      之普通傷害罪，及同法第354 條之毀損他人物品罪。公訴
      意旨認被告林宗明、劉仁和2 人所為，係犯刑法第150 條
      第1 項前段之在公共場所聚集三人以上「在場助勢」罪，
      雖非無見，惟據被告林宗明、劉仁和2 人在偵查中所述，
      其等均有動手等語（偵查卷第111 頁），此並有現場監視
      錄影畫面在卷可考（偵查卷第95頁），顯然其等所為，已
      達下手實施強暴脅迫之程度，非僅在場助勢而已，公訴意
      旨此部分指述，尚有未合，惟起訴書及本院論罪之罪名係
      規定於同一條項，尚毋庸變更起訴法條，爰予補充說明如
      上。
（三）被告3 人就前述傷害、毀損部分之犯行間，被告林宗明、
      劉仁和2 人就前述妨害秩序部分之犯行間，各有犯意聯絡
      及行為分擔，為共同正犯；被告周孟霖就前述妨害秩序犯
      行部分，因係首謀，與被告林宗明、劉仁和僅下手實施強
      暴之犯罪程度不同，故不適用共犯規定，附此敘明。
（四）被告周孟霖糾眾3 人，對林南易施強暴，而其實施強暴之
      行為，又同時構成前述之普通傷害罪與毀損他人物品罪，
      此係以一行為觸犯上開3 罪名，為想像競合犯，應依刑法
      第55條規定，從一重之在公共場所聚集三人以上首謀施強
      暴罪處斷；同理，被告林宗明、劉仁和，則應從一重之在
      公共場所聚集三人以上下手實施強暴罪處斷。
（五）爰審酌被告周孟霖、林宗明、劉仁和3 人最近5 年內均無
      暴力犯罪之前科，各有臺灣高等法院被告前案紀錄表1 份
      可考，渠等雖供稱：伊等是因為聽朋友說林南易對他自己
      母親講話不孝順，想教訓一下林南易云云（偵查卷第111 
       頁），然未舉證以實其說，是否可信？並非無疑，且渠
      等如何知悉林南易當日行蹤？而被告林宗明之手機中，又
      如何留存有臺灣士林地方檢察署之開庭傳票（偵查卷第10
      0  頁）？也均未見渠等提出合理說明，可知其3 人有隱
      瞞犯罪的動機、目的之嫌，而被告3 人在職司偵查犯罪之
      臺灣士林地方檢察署前，公然行兇，除造成林南易之傷害
      與財損外，並間接影響公權力之威信，犯罪手段明顯可議
      ，被告周孟霖雖未動手，並自稱罹患癌症（本院卷第55頁
      ），然其係本案首謀，犯罪情節較重，被告劉仁和、林宗
      明係下手實施，犯罪情節相對較輕，被告3 人犯後雖均坦
      承犯行，惟並未能與林南易達成和解，另斟酌林南易之傷
      勢與財損狀況，被告3 人之年齡智識、生活經驗、家庭與
      經濟狀況等其他一切情狀，分別量處如主文所示之刑，並
      就被告劉仁和、林宗明2 人諭知其等易科罰金之折算標準
      ，以示懲儆。
三、適用法條：刑事訴訟法第273 條之1 第1 項、第299 條第1 
    項前段、第310 條之2 、第454 條，刑法第28條、第150 條
    第1 項後段、第277 條第1 項、第354 條、第55條、第41條
    第1 項前段，刑法施行法第1 條之1 第1 項。
四、上訴教示：如不服本判決應於收受送達後20日內向本院提出
    上訴書狀，並應敘述具體理由；未敘述上訴理由者，應於上
    訴期間屆滿後20日內向本院補提理由書（均須按他造當事人
    之人數附繕本），提起上訴，切勿逕送上級法院。本案經檢
    察官林在培到庭執行職務。　
中　　華　　民　　國　 111　　年　　5 　　月　　30  　日
                  刑事第九庭法  官  陳彥宏
以上正本證明與原本無異。
因疫情而遲誤不變期間，得向法院聲請回復原狀。
                            書記官  李文瑜
中　　華　　民　　國　　111 　年　　5 　　月　　30　　日
附錄本案論罪科刑法條全文：
刑法第150 條
在公共場所或公眾得出入之場所聚集三人以上，施強暴脅迫者，
在場助勢之人，處1 年以下有期徒刑、拘役或10萬元以下罰金；
首謀及下手實施者，處6 月以上5 年以下有期徒刑。
犯前項之罪，而有下列情形之一者，得加重其刑至二分之一：
一、意圖供行使之用而攜帶兇器或其他危險物品犯之。
二、因而致生公眾或交通往來之危險。

刑法第277條
傷害人之身體或健康者，處5 年以下有期徒刑、拘役或50萬元以
下罰金。
犯前項之罪，因而致人於死者，處無期徒刑或7 年以上有期徒刑
；致重傷者，處3年以上10年以下有期徒刑。

刑法第354條
毀棄、損壞前二條以外之他人之物或致令不堪用，足以生損害於
公眾或他人者，處 2 年以下有期徒刑、拘役或 1 萬 5 千元以
下罰金。

附件：
臺灣士林地方檢察署檢察官起訴書
                                     110年度偵字第8373號
    被　　　告　周孟霖　男　00歲（民國00年0月00日生）　　　　　　　　　　　住○○市○○區○○路000巷00號　　　　　　　　　　　居新北市○○區○○○街00號0樓　　　　　　　　　　  國民身分證統一編號：Z000000000號
                林宗明　男　00歲（民國00年00月00日生）　
                　　　 住○○市○○區○○路0段000巷00弄0
　　　　　　　　        號0樓　　　　　　　　　　　　
　　　　　　　　       居新北市○○區○○街000號0樓　　　　
                　　國民身分證統一編號：Z000000000號
                劉仁和　男　00歲（民國00年0月0日生）　　　　　　住○○市○○區○○路00巷00弄000　　　　　　　　　　　　　號　　　　　　　　　　國民身分證統一編號：Z000000000號
上列被告因傷害等案件，已經偵查終結，認應提起公訴，茲將犯
罪事實及證據並所犯法條分敘如下：
        犯罪事實
一、周孟霖、林宗明、劉仁和3人因不詳原因對林南易心生不滿
    ，嗣經由他人知悉林南易於民國110年2月24日至本署開庭，
    周孟霖即邀約林宗明、劉仁和共同基於妨害秩序、傷害、毀
    損之犯意聯絡，趁林南易庭訊完畢離開本署之際，在臺北市
    ○○區○○路000巷00號前，推由周孟霖把風，由林宗明、劉仁
    和上前以拳頭毆打林南易之膝蓋和肚子，致林南易因而受有
    頭部外傷合併右耳挫傷、左手掌挫傷、右手掌擦挫傷、腰部
    扭傷、雙手腕扭傷、下背和骨盆挫傷、右側後胸壁挫傷等傷
    害，且致林南易之眼鏡架斷裂及手錶毀損而不堪使用，嗣周
    孟霖等3人旋搭乘計程車逃逸。嗣經林南易報警處理，而查
    知上情。
二、案經林南易訴由臺北市政府警察局士林分局報告偵辦。
        證據並所犯法條
一、證據清單及待證事實：
編號 證據名稱 待證事實 1 被告周孟霖於偵查中之供述 坦承與被告林宗明、劉仁和共同傷害告訴人林南易之事實。 2 被告林宗明於警詢及偵查中之自白 全部犯罪事實。 3 被告劉仁和於警詢及偵查中之自白 全部犯罪事實。稱：伊動手打人時沒有恐嚇告訴人「林南易給你死」等語。 4 證人即告訴人林南易於偵查中之證述 全部犯罪事實。 5 告訴人之刑事傳票、告訴人之手錶、眼鏡毀損之照片 佐證全部犯罪事實。 6 監視器光碟、照片截圖及本署檢察事務官勘驗筆錄 被告林宗明、劉仁和共同毆打告訴人，後被告周孟霖、林宗明、劉仁和一同搭計程車離去之事實。 7 新光醫療財團法人新光吳火獅紀念醫院乙種診斷證明書、金向德中醫診所診斷證明書各1張及告訴人受傷照片2張  
二、核被告周孟霖所為，係犯刑法第150條第1項後段妨害秩序、
    同法第277條第1項傷害及第354條毀棄損壞等罪嫌。被告林宗
    明、劉仁和2人所為，均係犯刑法第150條第1項前段妨害秩序
    、同法第277條第1項傷害及第354條毀棄損壞等罪嫌。被告3
    人就上開各罪，均有犯意聯絡、行為分擔，請論以共同正犯。
    其等以一行為觸犯上開數罪名，均應依刑法第55條之規定，從
    一重之妨害秩序罪處斷。
三、至告訴及報告意旨認被告林宗明、劉仁和2人於上開時地毆打
    告訴人林南易時，恫稱「林南易給你死」等語，涉有恐嚇危害安
    全罪部分，惟現場監視錄影畫面，無錄得現場之聲音，故難
    認定被告林宗明、劉仁和2人確有恐嚇告訴人之言語，故難遽
    以刑法恐嚇罪責相繩，然此部分若成立犯罪，與上揭事實具有
    想像競合犯之裁判上1罪關係，爰不另為不起訴處分，附此敘
    明。
四、依刑事訴訟法第251條第1項提起公訴。
    此　致
臺灣士林地方法院
中　　華　　民　　國　 111　　年　　2　　月　　 28　　日
                              檢　察　官    鄭潔如